臺灣高雄地方法院刑事判決　　　　　　 93年度簡上字第285號
上　訴　人　臺灣高雄地方法院檢察署檢察官
被　　　告　丙○○
上列上訴人因被告違反電子遊戲場業管理條例案件，不服本院高
雄簡易庭於中華民國93年2 月27日93年度簡字第789 號第一審判
決（聲請簡易判決處刑案號：臺灣高雄地方法院檢察署92年度偵
字第24113 、24582 、24789 、25402 、25552 號，及移送併案
案號：同檢察署93年度偵字第648 號）提起上訴，暨移送併案審
理（併案案號：同檢察署93年度偵字第1883、1450、2240、2693
、1664、1887、2576、4093、4171、4172、4696、5028、5030、
5501、5682、6291、7695、7697、10070 號、93年度偵緝字第20
76號、94年度偵字第4514號），本院合議庭認不得以簡易判決處
刑，改依通常程序為第一審之審判，判決如下：
    主  文
原判決撤銷。
丙○○共同以賭博為常業，處有期徒刑壹年捌月。如附表一、附
表二所示之扣案物品均沒收。
    事  實
一、丙○○係附表一及附表二所示各犯罪地點商店、遊藝場之負
    責人（或實際負責人），明知經營電子遊戲場業，須依電子
    遊戲場業管理條例相關規定辦理營利事業登記後始得營業，
    竟未辦理登記，即基於違規經營電子遊戲場業之概括犯意，
    以及與附表一（除編號2 外）及附表二（除編號1 、16、17
    、20外）所示之行為人違反電子遊戲場業管理條例部分有犯
    意之聯絡，與戊○○間就附表二編號1 所示常業賭博及違反
    電子遊戲場業管理條例部分有犯意聯絡，連續分別於附表一
    、附表二之犯罪時間、犯罪地點，並分別與附表一（除編號
    2 外）及附表二（除編號16、17、20外）所示之行為人間共
    同以如附表所示之共犯行為方式，利用所設置如附表一、附
    表二所示各編號扣案物品之電子遊戲機具及代幣，供不特定
    人把玩遊藝之用；又僱傭戊○○以附表二編號1 所示之行為
    方式，在附表二編號1 所示犯罪時間及犯罪地點，利用附表
    二編號1 扣案物品欄所示電子遊戲機具並作為電動賭博機具
    ，與不特定之人賭博財物，其賭博方法由賭客投入新台幣（
    以下同）10元硬幣、代幣、開分與洗分等方式把玩，若贏得
    機台內之積分，再以每1 分可兌得1 元之方式換取現金，並
    以此為業，恃此營生；嗣於如附表一、附表二各編號查獲時
    間，及附表一、附表二各編號所示犯罪地點處，為警查獲，
    並各扣得如附表一、附表二各編號所示之扣案物品，且附表
    二編號1 所示查獲時間及犯罪地點處，並為警在賭客庚○○
    至一樓往二樓隔間左側取得放置於香煙盒內之賭博後所獲之
    賭資1900元時當場查獲。
二、案經高雄市政府警察局新興分局、三民第一分局、三民第二
    分局、楠梓分局、苓雅分局、前鎮分局、高雄縣政府警察林
    園分局等報請臺灣高雄地方法院檢察署檢察官偵查並聲請簡
    易判決處刑，暨併案審理。
    理  由
一、被告坦承經營附表一及附表二（除編號21、22外）所示之違
    反電子遊戲場業管理條例之犯行不諱，就附表二編號1部 分
    ，固已坦承有違反電子遊戲場業管理條例之犯行，但矢口否
    認有該部分之常業賭博犯行，辯稱：其所擺設之供人把玩之
    電子遊戲機具並無換錢，且不知所僱傭之店員戊○○有為客
    人洗分及交付賭資之行為；另否認有附表二編號21、22所示
    之違反電子遊戲場業管理條例犯行，辯稱：與乙○○、甲○○、丁○○等人並不相識，且未曾去過附表二編號21、22所
    示之犯罪地點云云。惟查：
  １附表一、附表二（除編號21、22外）之違反電子遊戲場業管
    理條例部分：
    被告業已坦承附表一、附表二（除編號21、22外）部分之違
    反電子遊戲場業管理條例犯行不諱，且有其所僱傭之如附表
    一、附表二（除編號21、22外）行為人欄所示之店員於警詢
    時供述甚詳【附表一、附表二（除編號21、22外）行為人欄
    所示各該店員警詢所為之陳述，被告既未於言詞辯論前聲明
    異議，視為已同意作為證據，且本院審酌各該店員於查獲時
    立即作成該等警詢筆錄，並未受有任何干擾之情事，應屬適
    當，爰依刑事訴訟法第159 條之5 之規定，得為證據】，並
    有附表一、附表二所示扣案物品欄之電子遊戲機具及代幣等
    物可資證明；附表二編號1 部分，被告雖已於警詢時提出卷
    附高雄市政府電子遊戲場營業級別證足憑（見警卷第22頁）
    ；然觀之該營業級別證上所載之負責人係己○○，並非被告
    ，但實際上該遊藝場之實際經營者，卻係被告等情，非但有
    上開營業級別證影本在卷可查，且據被告於警詢及審理時供
    明：該電子遊戲機具確係由其所擺設（見該案警卷第4 頁反
    面、本院卷第140 、145 頁），而此與證人己○○於警詢時
    所證業已將該遊藝場轉讓予被告經營等語相符（見93年度核
    退偵字361 第號卷第21頁，且證人己○○經傳未到，然伊於
    警詢中所述，並無任何受外力干擾之情事，應具有可信之特
    別情況，且為證明被告所犯本件犯行所必要，依刑事訴訟法
    第159 條之3 第3 款之規定，得為證據），則卷附高雄市政
    府所核發之電子遊戲場營業級別證，上載之負責人及管理人
    既屬他人，而非被告，然實際經營該遊藝場者，卻係被告，
    但被告竟無任何主管機關之許可憑證，是本院認被告既無所
    屬之合法憑證，則其所為，仍屬違法經營電子遊戲場業之犯
    行甚明；是事證明確，被告附表一、附表二（除編號21、22
    外）部分之違反電子遊戲場業管理條例犯行堪予認定。
  ２附表二編號 21、22 之違反電子遊戲場業管理條例部分：
    被告雖否認犯行，然證人即受僱於該店擔任店員之乙○○於
    審理時已具結證稱：該店電玩營業之負責人係被告等詞（本
    院卷第194 頁），且先後二次查獲分別扣得如附表二編號21
    、22扣案物品欄所示之電子遊戲機具、及機具內之代幣及新
    台幣（硬幣）等物可供參佐，證據明確，是被告空言否認，
    所辯自無可採，被告此部分之犯行亦足認定。至乙○○於附
    表二編號22之犯行部分，於本院證述：其於遭警查獲時，僅
    係為丁○○代班（見本院卷第194 頁），且其於警詢時供證
    亦同上情，並證稱：當時並無客人把玩，且其代班時只負責
    販賣店內物品及營收，並不和把玩電玩客人兌換硬幣等詞（
    見該案警卷第9 頁）；此與另證人即附表二編號22電玩合夥
    人丁○○於警詢所證相符（見該案警卷第27頁）（證人乙○○及丁○○於警詢中之證詞，被告既未於言詞辯論前聲明異
    議，視為已同意作為證據，且本院審酌各該店員於查獲時立
    即作成該等警詢筆錄，並未受有任何干擾之情事，應屬適當
    ，爰依刑事訴訟法第159 條之5 之規定，得為證據），足見
    乙○○非附表二編號22犯行部分之共犯，附此敘明。
  ３附表二編號1之常業賭博犯行部分：
    被告固坦承有此部分之違反電子遊戲場業管理條例犯行，但
    矢口否認有常業賭博犯行：然證人即當時於附表二編號1之
    犯罪地點賭博財物之賭客庚○○於審理時證稱：伊確實有在
    一樓通往二樓之樓梯間隔間門處取得1900元，且被警當場查
    獲，伊係聽聞他人稱賭博玩機台洗分的賭金會放在該處，又
    伊當時確曾洗分等詞（見本院卷第219 ～220 頁）；證人即
    於該遊藝場受僱之戊○○亦於本院審理時供證：其有為庚○○洗分，所洗分數為1900分，且該遊藝場內之機台均得洗分
    等語（見本院卷第216 、218 頁），復有附表二編號1 扣案
    物品欄所示之機台及庚○○取得之賭資1900元等物為警當場
    查獲；則核之賭客庚○○洗分之分數1900分，即取得1900元
    之賭資，所獲分數顯與所取得之賭金相符，且該店交付賭資
    之方式，竟格外周折，於洗分完成後，尚須由賭客至店內隱
    密之隔間門處取得掩藏放置香煙盒內之賭金，顯見該遊藝場
    無非為規避警方查緝故為此周折隱密掩藏之方式交付賭金予
    賭客，可知被告經營該遊藝場確有常業賭博犯行甚明，而其
    前揭所辯，無非卸責之詞，自不足採，被告此部分之犯行可
    堪認定。
二、核被告丙○○所為，如附表一及附表二部分，均係犯電子遊
    戲場業管理條例第22條之違法經營電子遊戲場業之罪，另附
    表二編號1 部分，另犯刑法第267 條之常業賭博罪。公訴人
    雖當庭主張被告附表二編號1 部分係另犯刑法第268 條之意
    圖營利供給賭博場所之犯行，然本院衡諸被告利用電子遊戲
    機與賭客對賭，並藉此賭博賺取利益，應屬常業賭博罪，而
    非賺取抽頭金之意圖營利供給賭博場所之犯行，並予敘明。
    被告與附表一（除編號2 外）及附表二（除編號16 、17 、
    20外）之行為人，就違反電子遊戲場業管理條例犯行部分，
    以及附表二編號1 所示行為人戊○○就常業賭博犯行部分，
    分別有犯意聯絡及行為分擔，應論以各該犯罪之共同正犯【
    至附表二編號16之違反電子遊戲場業管理條例犯行部分：店
    員趙寶鳳於警詢時供稱：其僅負責超商部分，電玩之代幣係
    向丙○○兌換，且其不知代幣放置何處，負責人（即被告）
    平日均在店內，僅今日（即查獲當日）家中有事外出，被告
    亦於警詢時稱：想把玩電玩之客人係伊（即被告）兌換代幣
    等詞，又未指稱趙寶鳳有何介入電玩經營之行為，核與趙寶
    鳳所供相符，而警方查獲時，又無任何客人把玩電玩，無從
    認定趙寶鳳有何服務電玩客人之行為存在，是檢察官併案意
    旨雖認趙寶鳳係此部分犯行之共犯，然此為本院所不採。附
    表二編號17之違反電子遊戲場業管理條例犯行部分：店員徐
    誠一於警詢時供稱：其固為該店店員，但並無經管電玩營業
    部分；且核之被告於警、偵訊時亦從無指稱，該店店員徐誠
    一有須介入電玩營業之任何行為，所供情節與徐誠一相符，
    況警方查獲時，被告雖未在場，但亦無任何客人在場把玩電
    玩，確無任何證據足認徐誠一為該犯行之共犯，是以檢察官
    雖認定徐誠一為該案之共犯，並依職權為不起訴處分，然此
    犯行中共犯之認定為本院所不採。附表二編號20之違反電子
    遊戲場業管理條例部分，被告於偵、審中從未敘及有僱傭店
    員趙擎於該店任職，亦未曾言及趙擎是否有介入電玩營業之
    任何行為，此外併案卷證中，全無趙擎之任何筆錄、供述，
    檢察官併案意旨亦未曾敘述有趙擎之人為該案之共犯，惟僅
    警方移送書之犯罪事實中載述趙擎為店員店員，是本院觀諸
    該併案之全卷，認顯無任何確切之證據證明趙擎該此部分犯
    行之共犯，均附此敘明】。被告先後在附表一及附表二所示
    之時、地，擺設電子遊戲機具，而非法經營電子遊戲場業，
    時間緊接，犯罪方法相同，且觸犯構成要件相同之罪名，應
    依連續犯規定，論以違法經營電子遊戲場業一罪，並加重其
    刑。被告所犯上揭附表二編號1 之常業賭博罪及連續違法經
    營電子遊戲場業罪二罪間，有方法目的之牽連關係，應從一
    重之常業賭博罪處斷。檢察官雖未就被告於附表一編號6 及
    附表二所示之違法經營電子遊戲場業部分，及附表二編號1
    部分之常業賭博犯行部分聲請簡易判決處刑，惟被告此部分
    犯行與已聲請簡易判決處刑部分之犯行，就違法經營電子遊
    戲場業犯行部分，有連續犯之裁判上一罪關係，就常業賭博
    犯行部分，則與違法經營電子遊戲場業之犯行，具有牽連關
    係，亦為裁判上一罪，均為起訴效力所及，本院自應一併予
    以審理。
三、原審予以論科，固非無見，惟查：被告於附表一編號1 、3
    、4 、5 、6 等部分之犯行，均漏未就被告與附表一上開各
    編號行為人欄內所示受僱店員應屬共犯之事實，予以認定；
    且被告在附表二編號1 所犯之常業賭博及附表二所犯違法經
    營電子遊戲場業等犯行部分，原審均未及斟酌，尚有未洽，
    其論罪科刑自有可議，上訴人之上訴為有理由，應由本院予
    以撤銷改判。爰審酌被告犯後坦承大部犯行，然就所涉常業
    賭博犯行及附表二編號21、22之違法經營電子遊戲場業犯行
    部分，均仍堅詞否認；且其違法經營多達近三十家電子遊戲
    場業，甚至大規模經營附表二編號1 之遊藝場從事賭博為業
    ，又屢經警查獲多次，仍全然無視法規明文之禁令，持續於
    不同時、地違法經營多家電子遊戲場，足見其惡性甚鉅，犯
    罪情節及所生實害亦均屬深重，自應從重量刑，以杜不法，
    原審未及審酌併案之常業賭博及連續22件違法經營電子遊戲
    場業等之犯行，量刑自屬過輕等一切情狀，量處如主文所示
    之刑，以示懲儆。扣案如附表二編號1 所示之電動賭博機具
    ，均依刑法第266 條第2 項之規定沒收；如附表一、附表二
    （除編號1 外）所示之電子遊戲機具、代幣、遙控器（編號
    3 、18，用以開啟暗門或電玩電源之用）、監視器、電腦（
    編號10，監視器、電腦用以躲避警方查緝之用）等物，係供
    違法經營電子遊戲場業所用之物，如附表一編號3 、附表二
    編號19、22所示機具內之現金，則係違法經營電子遊戲場業
    所得之物，附表二編號1 之香煙盒1個 ，係被告用於掩藏交
    付賭客之賭金之用，雖非賭具，但仍係供犯常業賭博所用之
    物，均為被告所有，分別依刑法第38條第1 項第2 款、第3
    款之規定宣告沒收之。至於扣案之附表二編號1 犯行部分之
    現金1900元，係在附表二編號1 所示查獲時、地自賭客庚○○身上所扣得，應認係庚○○犯罪所得之物，本院爰不予宣
    告沒收，併此敘明。
四、檢察官移送併案意旨中（94年度偵字第4514號）以：被告丙○○就附表二編號2 2 所示時、地，並有擺設柏青自動販賣
    機2 台，亦屬違法經營電子遊戲場業犯行云云。惟查：該二
    台柏青自動販賣機，放置上開店內，仍在測試階段，且屬空
    機台（內無禮品），並未供客人把玩，亦無提供客人兌換現
    金或物品作為獎賞等詞，業據證人丁○○於警詢時供述甚明
    （見該案警卷第27、28頁），且依卷附扣案之上開柏青自動
    販賣機之照片所示，亦見該等機台內並無放置任何禮品（見
    警卷第89頁），足見該部機台尚無開始經營之情事存在，應
    退由檢察官就此部分另行偵結。
五、按檢察官聲請以簡易判決處刑之案件，經法院認為有第451
    條之1 第4 項但書之情形者，應適用通常訴訟程序審判之，
    刑事訴訟法第452 條定有明文；且對於簡易判決之上訴，準
    用刑訴法第3 編第1 章及第2 章之規定，管轄第二審之地方
    法院合議庭受理簡易判決上訴案件，應依通常程序審理。其
    認案件有刑訴法第452 條之情形者，應撤銷原判決，逕依通
    常程序為第一審判決，法院辦理刑事訴訟簡易程序案件應行
    注意事項第14項亦有規定；查本案中就檢察官移送併辦部分
    ，本院認定被告係犯常業賭博及連續違法經營電子遊戲場業
    等罪，與被告原審所犯之連續違法經營電子遊戲場業罪，具
    有裁判上一罪之關係，已如前述，惟被告於本院併案部分多
    達22件違法經營電子遊戲場業，且常業賭博犯行之規模非小
    ，顯與原簡易處刑判決認定時之僅6 件單純違法經營電子遊
    戲場業罪之犯罪事實，情節輕重相差甚鉅，足認檢察官之聲
    請簡易判決處刑已屬不當，而有刑事訴訟法第451 條之1 第
    4 項但書第4 款之情形，依前揭法律規定，原審未及審酌併
    案部分之罪，逕予適用簡易處刑程序，尚有未洽，應由本院
    合議庭逕依通常程序審理後，而為第一審之判決，檢察官或
    被告如不服本判決，仍得於法定上訴期間內，向管轄之第二
    審法院提起上訴，附此敘明。
據上論斷，應依刑事訴訟法第455 條之1 第3 項、第452 條、第
369 條第1 項前段、第364 條、第299 條第1 項前段，電子遊戲
場業管理條例第22條，刑法第11條前段、第28 條 、第267 條、
第55條、第56條、第266 條第2 項、第38條第1 項第2 款、第3
款，罰金罰鍰提高標準條例第1條 前段判決如主文。
本案經檢察官陳永章到庭執行職務。
中    華    民    國  94    年    8     月    17      日
        　　　　　　刑事第三庭審判長法  官  黃建榮
                                    法  官  陳玉聰
                                    法　官  高思大
右正本證明與原本無異。
如不服本判決，應於判決送達後10日內向本院提出上訴狀，上訴
於台灣高等法院高雄分院（須附繕本）。
中    華    民    國  94    年    8     月    18　　  日
                                    書記官  蔡語珊
附錄本判決論罪科刑法條全文：
電子遊戲場業管理條例第15條：
未依本條例規定辦理營利事業登記者，不得經營電子遊戲場業。
電子遊戲場業管理條例第22條：
違反第15條規定者，處行為人1年以下有期徒刑、拘役或科或併
科新台幣50萬元以上250萬元以下罰金。
刑法第267條：
以賭博為常業者，處2年以下有期徒刑，得併科1千元以下罰金。
 附表一（關於原審判決部分）：
┌──┬───────┬───────┬────┬──────┬──────────┬─────┐
│編號│   犯罪時間   │   犯罪地點   │行為人（│ 查獲時間   │ 扣案物品           │偵查案號  │
│    │              │              │除丙○○│            │                    │          │
│    │              │              │外）及行│            │                    │          │
│    │              │              │為方式  │            │                    │          │
├──┼───────┼───────┼────┼──────┼──────────┼─────┤
│1   │92年11月15日至│高雄市新興區錦│郭昭誼  │92年11月20日│劍龍2台、大笨象1台、│92年偵字  │
│    │92年11月20日止│田路 132 號   │92年11月│18時40分許  │大舞台1台、滿貫大   │第24582號 │
│    │              │（AE超商）    │18日起任│            │亨1台，合計共5台（含│（起訴）  │
│    │              │              │店員，為│            │ＩＣ板5塊）。       │          │
│    │              │              │客人兌換│            │代幣186枚。         │          │
│    │              │              │代幣    │            │                    │          │
├──┼───────┼───────┼────┼──────┼──────────┼─────┤
│2   │92年11月11日至│高雄縣大寮鄉光│無共犯  │92年11月18日│超級劍龍1台、大舞台2│92年偵字  │
│    │92年11月18日止│明路一段29之1 │        │21時許      │台、彩金象1台、彩金 │第24113號 │
│    │              │號            │        │            │雙碰燈1台、滿貫大亨 │（起訴）  │
│    │              │（吉客多超商）│        │            │1台、魔法球1台，合計│          │
│    │              │              │        │            │共7台（含ＩＣ板7塊  │          │
│    │              │              │        │            │）。                │          │
│    │              │              │        │            │代幣 30 枚。        │          │
├──┼───────┼───────┼────┼──────┼──────────┼─────┤
│3   │92年11月5日至 │高雄市三民區莊│林育朱  │92年11月19日│金象王1台、大舞台1台│92年偵字  │
│    │92年11月19日止│敬路174號     │92年11月│19時25分許  │、魔法球1台、滿貫大 │第25552號 │
│    │              │（富而樂超商）│18日起任│            │亨2台，合計共5台（含│（起訴）  │
│    │              │              │店員，掌│            │ＩＣ板5塊） 。      │          │
│    │              │              │控暗門開│            │新台幣400元。       │          │
│    │              │              │關容由客│            │                    │          │
│    │              │              │人進入把│            │                    │          │
│    │              │              │玩電玩，│            │                    │          │
│    │              │              │並看顧電│            │                    │          │
│    │              │              │玩營業  │            │                    │          │
├──┼───────┼───────┼────┼──────┼──────────┼─────┤
│4   │92年11月5日至 │高雄市三民區覺│廖苑秀  │92年11月21日│滿貫大亨1台、彩金1台│92年偵字  │
│    │92年11月21日止│民路254號     │92年11月│18時50分許  │、龍鳳1台、大笨象1台│第24789號 │
│    │              │（巨蛋超商)   │20日起任│            │、彩金劍龍1台、大象 │（起訴）  │
│    │              │              │店員，掌│            │王國1台、彩金雙碰燈1│          │
│    │              │              │控遙控器│            │台，合計共 7 台（含 │          │
│    │              │              │容客人進│            │ＩＣ板7塊）。       │          │
│    │              │              │入倉庫內│            │代幣165枚。         │          │
│    │              │              │把玩電玩│            │                    │          │
│    │              │              │，為客人│            │                    │          │
│    │              │              │兌換代幣│            │                    │          │
├──┼───────┼───────┼────┼──────┼──────────┼─────┤
│5   │92年11月25日至│高雄市三民區覺│廖苑秀  │92年11月29日│龍鳳1台、大笨象1台、│92年偵字  │
│    │92年11月29日止│民路254號     │任店員，│15時35分許  │彩金劍龍1台、大象王 │第25402號 │
│    │              │（巨蛋超商)   │為客人兌│            │國1台、彩金雙碰燈1  │（起訴）  │
│    │              │              │換代幣  │            │台、金象王2台、大滿 │          │
│    │              │              │        │            │貫喜從天降1台，合計 │          │
│    │              │              │        │            │共 8 台（含ＩＣ板 8 │          │
│    │              │              │        │            │塊）。              │          │
│    │              │              │        │            │代幣 197 枚。       │          │
├──┼───────┼───────┼────┼──────┼──────────┼─────┤
│6   │92年12月10日止│高雄市楠梓區右│趙擎    │92年12月19日│滿貫大亨1台、超級魔 │93年偵字  │
│    │92年12月19日止│昌街767號     │任店員，│20時45分許  │法球機1台、大笨象機2│第648號。 │
│    │              │（中日超商）  │為客人兌│            │台、大舞台2台，合計 │（原審併案│
│    │              │              │換代幣  │            │共 6 台（含ＩＣ板 6 │）        │
│    │              │              │        │            │塊）。              │          │
│    │              │              │        │            │代幣 50 枚。        │          │
└──┴───────┴───────┴────┴──────┴──────────┴─────┘
 附表二（關於上訴及併案部分）：
┌──┬───────┬───────┬────┬──────┬────────┬──────┐
│編號│   犯罪時間   │   犯罪地點   │行為人（│查獲時間    │  扣案物品      │偵查案號    │
│    │              │              │除丙○○│            │                │            │
│    │              │              │外）及行│            │                │            │
│    │              │              │為方式  │            │                │            │
├──┼───────┼───────┼────┼──────┼────────┼──────┤
│1   │92年6月5日起  │高雄市楠梓區瑞│戊○○  │92年12月4日 │滿貫大亨2台、龍 │93年偵字    │
│    │92年12月4日止 │屏路10號      │92年9月 │11時20分許  │鳳彩金 2 台、戰 │第8070號    │
│    │              │（常雅遊藝場）│間起任職│            │一三1台、A900二 │（93年核    │
│    │              │              │服務人員│            │代1台、龍鳳3台、│退偵字      │
│    │              │              │，負責為│            │彩金2台、金象王 │第361號）   │
│    │              │              │客人洗分│            │1台、傻象1台，合│            │
│    │              │              │及兌換現│            │計共13 台。     │            │
│    │              │              │金賭資  │            │香煙盒 1 個。   │            │
├──┼───────┼───────┼────┼──────┼────────┼──────┤
│2   │92年12月1日起 │高雄市三民區新│黃韋霖  │92年12月5日 │大笨象1台、劍龍1│93年偵字    │
│    │92年12月5日止 │民路175號     │任店員，│16時15分許  │台、魔法球1台、 │第1883號    │
│    │              │（巨蛋超商）  │為客人兌│            │大舞台2台、滿貫 │            │
│    │              │              │換代幣  │            │大亨1台，合計共6│            │
│    │              │              │        │            │台（含ＩＣ板6塊 │            │
│    │              │              │        │            │）。            │            │
│    │              │              │        │            │代幣1287個。    │            │
├──┼───────┼───────┼────┼──────┼────────┼──────┤
│3   │92年11月中旬起│高雄市苓雅區正│黃漢章  │92年12月16日│大笨象1台、超級 │93年偵字    │
│    │92年12月16日止│義路257號     │任店員，│19時20分許  │金龍鳳1台、劍龍1│第 1450、   │
│    │              │（富而樂超商）│掌控隔間│            │台、超級魔球1台 │2240號      │
│    │              │              │門及電玩│            │大舞台1台、滿貫 │            │
│    │              │              │機檯電源│            │大亨1台，合計共6│            │
│    │              │              │之遙控器│            │台（含ＩＣ板6塊 │            │
│    │              │              │，使客人│            │）。            │            │
│    │              │              │得以進入│            │遙控器2個。     │            │
│    │              │              │隔間內把│            │代幣137枚。     │            │
│    │              │              │玩電玩，│            │                │            │
│    │              │              │並為客人│            │                │            │
│    │              │              │兌換代幣│            │                │            │
├──┼───────┼───────┼────┼──────┼────────┼──────┤
│4   │92年12月10日至│高雄市前鎮區二│龔伊珊  │92年12月29日│大笨象2台、飛象 │93年偵字    │
│    │92年12月29日止│聖二路 281號  │92 年 12│23時20分許  │樂透1台、大舞台2│第2693號    │
│    │              │（頂尖超商）  │月 20 日│            │台、金舞台1台、 │            │
│    │              │              │起任店員│            │麻將1台，合計共7│            │
│    │              │              │，為客人│            │台（含ＩＣ板7塊 │            │
│    │              │              │兌換代幣│            │）。            │            │
│    │              │              │        │            │代幣237枚。     │            │
├──┼───────┼───────┼────┼──────┼────────┼──────┤
│5   │92年12月初起  │高雄市三民區覺│謝宗倫  │93年1月1日  │彩金象1台、龍鳳1│93年偵字    │
│    │93年1月1日止  │民路254號     │任店員，│23時20分許  │台、劍龍1台、彩 │第1664號    │
│    │              │（巨蛋超商）  │為客人兌│            │金雙碰燈1台、滿 │            │
│    │              │              │換代幣  │            │貫大亨1台，合計 │            │
│    │              │              │        │            │共5台（含ＩＣ板 │            │
│    │              │              │        │            │5塊）           │            │
│    │              │              │        │            │代幣36枚。      │            │
├──┼───────┼───────┼────┼──────┼────────┼──────┤
│6   │93年1月10日起 │高雄市三民區覺│謝宗倫  │93年1月11日 │滿貫大亨1台、彩 │93年偵字    │
│    │93年1月11日止 │民路254號     │任店員，│23時20分許  │金雙碰燈1台、彩 │第1887號    │
│    │              │（巨蛋超商）  │為客人兌│            │金象1台、彩金龍 │            │
│    │              │              │換代幣  │            │鳳1台、龍鳳1台，│            │
│    │              │              │        │            │合計共 5 台（含 │            │
│    │              │              │        │            │ＩＣ板5塊）     │            │
│    │              │              │        │            │代幣240枚。     │            │
├──┼───────┼───────┼────┼──────┼────────┼──────┤
│7   │93年1月24日起 │高雄市三民區覺│曾乘鋒  │93年1月26日 │彩金龍鳳1台、彩 │93年偵字    │
│    │93年1月26日止 │民路254號     │任店員，│零時20分許  │金雙碰燈1台、龍 │第2576號    │
│    │              │（巨蛋超商）  │為客人兌│            │鳳搶珠1台、彩金 │            │
│    │              │              │換代幣  │            │金象1台、賽馬1台│            │
│    │              │              │        │            │、大象王國1台， │            │
│    │              │              │        │            │合計共 6 台（Ｉ │            │
│    │              │              │        │            │Ｃ板6塊）。     │            │
│    │              │              │        │            │代幣250枚。     │            │
├──┼───────┼───────┼────┼──────┼────────┼──────┤
│8   │93年2月5日起  │高雄市三民區自│王靜雲  │93年2月9日  │劍龍1台、賽馬貳 │93年偵字    │
│    │93年2月9日止  │由一路45號    │任店員，│17時20分許  │人座1台，合計共2│第4093號    │
│    │              │（界揚超商）  │為客人兌│            │台（含ＩＣ板3塊 │            │
│    │              │              │換代幣  │            │）。            │            │
│    │              │              │        │            │代幣5枚。       │            │
├──┼───────┼───────┼────┼──────┼────────┼──────┤
│9   │93年1月20日起 │高雄市前鎮區二│溫維欣  │93年1月28日 │大笨象1台、飛象 │93年偵字    │
│    │93年1月28日止 │聖二路281號   │任店員，│20時55分許  │樂透1台、大舞台 │第4171號    │
│    │              │（頂尖超商）  │為客人兌│            │1台，合計共3台（│            │
│    │              │              │換代幣  │            │含ＩＣ板3塊）。 │            │
│    │              │              │        │            │代幣500枚。     │            │
├──┼───────┼───────┼────┼──────┼────────┼──────┤
│10  │93年1月21日起 │高雄市前鎮區崗│程佩婷  │93年2月3日  │大笨象1台、魔象1│93年偵字    │
│    │93年2月3日止  │山南街296號   │93 年1月│23時許      │台、飛象樂透1台 │第4172號    │
│    │              │（巨蛋超商）  │28 日起 │            │、滿貫大亨1台、 │            │
│    │              │              │任店員，│            │賽馬1台(2人座)、│            │
│    │              │              │為客人兌│            │大舞台1台，合計 │            │
│    │              │              │換代幣  │            │共 6 台（含ＩＣ │            │
│    │              │              │        │            │板7塊）。       │            │
│    │              │              │        │            │監視器1個、電腦 │            │
│    │              │              │        │            │主機 1 台。     │            │
│    │              │              │        │            │代幣 2497 枚。  │            │
├──┼───────┼───────┼────┼──────┼────────┼──────┤
│11  │93年1月21日起 │高雄市楠梓區右│趙擎    │93年2月5日  │飛象樂透1台、大 │93年偵字    │
│    │93年2月5日止  │昌街767號     │任店員，│21時45分許  │笨象1台，合計共 │第4696號    │
│    │              │（中日超商）  │為客人兌│            │2 台（含ＩＣ板2 │            │
│    │              │              │換代幣  │            │塊）。          │            │
│    │              │              │        │            │代幣5枚。       │            │
├──┼───────┼───────┼────┼──────┼────────┼──────┤
│12  │93年1月1日起  │高雄市三民區新│施靜芳  │93年1月27日 │大笨象1台、飛象 │93年偵字    │
│    │93年1月27日止 │民路175號     │93年1月 │17時5分許   │樂透1台、大舞台2│第5028號    │
│    │              │（巨蛋超商）  │3 日起任│            │台，合計共4台（ │            │
│    │              │              │店員，看│            │含ＩＣ板4塊）。 │            │
│    │              │              │顧該等電│            │代幣665枚。     │            │
│    │              │              │玩      │            │                │            │
├──┼───────┼───────┼────┼──────┼────────┼──────┤
│13  │93年1月21日起 │高雄市三民區大│劉謀賢  │93年2月13日 │劍龍1台、大舞台1│93年偵字    │
│    │93年2月13日止 │豐一路312號   │93 年 2 │15時55分許  │台、大象王國1台 │第5030號    │
│    │              │（二姐夫超商）│月間起任│            │、滿貫大亨2台， │            │
│    │              │              │店員，為│            │，合計共5台（含 │            │
│    │              │              │客人兌換│            │ＩＣ板5塊）。   │            │
│    │              │              │代幣    │            │代幣1305枚。    │            │
├──┼───────┼───────┼────┼──────┼────────┼──────┤
│14  │93年1月21日起 │高雄市三民區鼎│李秋琴  │93年2月25日 │新象王1台、滿貫 │93年偵字    │
│    │93年2月25日止 │金中街1之2號附│93年2月 │18時25分許  │大亨1台、劍龍1台│第5501號    │
│    │              │1             │25日起受│            │、金象王1台，合 │            │
│    │              │（馨生活超商）│僱代班，│            │計共 4 台（含Ｉ │            │
│    │              │              │看顧電玩│            │Ｃ板4塊）。     │            │
│    │              │              │        │            │代幣336枚。     │            │
├──┼───────┼───────┼────┼──────┼────────┼──────┤
│15  │93年1月21日起 │高雄市前金區六│林秀梅  │93年3月1日  │滿貫大亨麻將台 1│93年偵字    │
│    │93年3月1日止  │合二路128號   │任店員，│1時30分許   │台，合計共 1 台 │第5682號    │
│    │              │（界揚超商）  │為客人兌│            │（含ＩＣ板 1 塊 │            │
│    │              │              │換代幣  │            │）。            │            │
│    │              │              │        │            │代幣 17 枚。    │            │
├──┼───────┼───────┼────┼──────┼────────┼──────┤
│16  │93年1月21日起 │高雄市三民區大│趙寶鳳任│93年3月11日 │滿貫大亨2台、龍 │93年偵字    │
│    │93年3月11日止 │豐一路312號   │店員，但│14時15分許  │鳳2台、大舞台1台│第6291號    │
│    │              │（二姐夫超商）│未介入電│            │，合計共 5 台（ │            │
│    │              │              │玩營業  │            │含ＩＣ板5塊）。 │            │
│    │              │              │        │            │代幣1083枚。    │            │
├──┼───────┼───────┼────┼──────┼────────┼──────┤
│17  │93年1月21日起 │高雄市前鎮區永│徐誠一為│93年1月30日 │新象王1台、熊霸 │93年偵字    │
│    │93年2月1日止  │豐路32號      │店員，但│23時40分許  │天下1台、大舞台1│第7695號    │
│    │              │（界揚超商）  │無介入電│            │台及孔雀王二代 1│            │
│    │              │              │玩營業  │            │台，合計共4台（ │            │
│    │              │              │        │            │含ＩＣ板4塊）。 │            │
│    │              │              │        │            │新台幣120元。   │            │
├──┼───────┼───────┼────┼──────┼────────┼──────┤
│18  │93年3月15日起 │高雄市苓雅區成│李金璋  │93年4月1日  │大舞台1台、劍龍1│93年偵字    │
│   │93年4月1日止  │功一路118號1樓│93年3月 │15時30分許  │台，合計共2台（ │第7697號    │
│    │              │（元昇便利商店│30日起任│            │含ＩＣ板2塊）。 │            │
│    │              │）            │店員，掌│            │搖控器1個。     │            │
│    │              │              │控暗門之│            │代幣10枚。      │            │
│    │              │              │遙控器容│            │                │            │
│    │              │              │由把玩電│            │                │            │
│    │              │              │玩之客人│            │                │            │
│    │              │              │由暗門進│            │                │            │
│    │              │              │入把玩電│            │                │            │
│    │              │              │玩，為客│            │                │            │
│    │              │              │人兌換代│            │                │            │
│    │              │              │幣      │            │                │            │
├──┼───────┼───────┼────┼──────┼────────┼──────┤
│19  │93年3月15日起 │高雄市前金區六│陳敬元  │93年4月9日  │娃娃機電玩機具 4│93年偵字    │
│    │93年4月9日止  │合二路128號   │任店員，│20時20分許  │台（含ＩＣ板 4  │第10070號   │
│    │              │（界揚超商）  │看顧該等│            │塊）。          │            │
│    │              │              │電玩    │            │新台幣1810元。  │            │
├──┼───────┼───────┼────┼──────┼────────┼──────┤
│20  │93年3月20日起 │高雄市楠梓區右│並無任何│93年4月9日  │魔法球1台、大笨 │93年偵緝字  │
│    │93年4月9日止  │昌街767號     │趙擎於該│零時許      │象1台、大舞台1  │第2076號    │
│    │              │（中日超商）　│店任職之│            │台，合計共3台（ │            │
│    │              │              │證據    │            │含ＩＣ板3塊）。 │            │
│    │              │              │        │            │代幣404枚。     │            │
├──┼───────┼───────┼────┼──────┼────────┼──────┤
│21  │不詳時間起    │高雄市三民區正│乙○○  │93年3月25日 │彩金魔象1台、大 │94年偵字    │
│    │93年3月23日止 │忠路346號     │93年3月 │16時55分許  │舞台1台、滿貫大 │第4514號    │
│    │              │（吉揚超商）  │22日起任│            │亨1台、劍龍1台、│            │
│    │              │              │店員，為│            │金象王1台，合計5│            │
│    │              │              │客人兌換│            │台（含ＩＣ板5塊 │            │
│    │              │              │代幣    │            │）。            │            │
│    │              │              │        │            │代幣426枚。     │            │
├──┼───────┼───────┼────┼──────┼────────┼──────┤
│22  │不詳時間起    │高雄市三民區正│丁○○  │93年4月30日 │選物販賣機（即抓│94年偵字    │
│    │93年4月30日止 │忠路346號     │係該電玩│20時30分許  │娃娃機）8 台（含│第4514號    │
│    │              │（吉揚超商）  │營業之合│            │ＩＣ板8塊）。   │            │
│    │              │              │夥人，且│            │新台幣10670元   │            │
│    │              │              │負責看顧│            │                │            │
│    │              │              │電玩營業│            │                │            │
│    │              │              │        │            │                │            │
└──┴───────┴───────┴────┴──────┴────────┴──────┘
